臺灣彰化地方法院刑事判決　　　　　　　　　　　　　九十年度交訴字第二五一號
　　公　訴　人　臺灣彰化地方法院檢察署檢察官
　　被　　　告　丙○○
右列被告因過失致死等案件，經檢察官提起公訴 (九十年度偵字第七八七七號)，本
院判決如左：
    主  文
丙○○因過失致人於死，處有期徒刑捌月。緩刑貳年。
    事  實
一、丙○○於民國九十年七月二十日十八時三十分許，駕駛車牌號碼八Ｑ─Ｏ九六五
    號自用小客車，沿彰化縣永靖鄉（起訴書載為員林鎮○○○路六九三巷由東往西
    方向行駛，其原應注意汽車行進中，駕駛人應注意車前狀況，隨時採取必要之安
    全措施，且駕駛人駕駛車輛行經無號誌之交岔路口時，應減速慢行，並作隨時停
    車之準備，而依當時晴天、日間有自然光線、路面乾燥、無缺陷、無障礙物等情
    形，光線、路況及視距均良好，並無不能注意之情事，竟疏於注意，於行經上開
    路段與大排路交叉路口時，適有無機車駕駛執照之詹又任騎乘ＴＳＨ─三六六號
    機車，其後座搭載其同學甲○○，沿大排路由南往北方向行駛而行經上開路口時
    ，亦因其所騎乘之機車為左方車而未讓丙○○之右方車先行，雙方遂於上開路口
    發生碰撞，致詹又任人車倒地，經送往台中沙鹿童綜合醫院急救後，仍因中樞神
    經衰竭、顱內出血、頭部外傷而延至同年八月七日十七時三十分許不治死亡；甲○○則因此而受有右腿多處骨折、腳趾第二趾外傷性截肢斷裂等傷害。丙○○於
    肇事後，即在現場等候員警前來處理，自首而接受裁判。
二、案經詹又任之父親丁○○、甲○○之父親乙○○告訴及丙○○自首由臺灣彰化地
    方法院檢察署檢察官偵查起訴。
    理  由
一、訊據被告丙○○對其右揭過失犯行，坦白承認，核與告訴人丁○○、乙○○指述
    之情節大致相符，並有道路交通事故調查報告表一紙、現場照片十二幀、詹又任
    之病歷摘要一紙、病歷一份、甲○○之診斷證明書一張等附卷可相佐證；另本件
    車禍被害人詹又任確因本件車禍受傷死亡，亦經檢察官督同檢驗員相驗屬實，製
    有相驗筆錄、相驗屍體證明書、驗斷書各一份在卷可參，是被害人詹又任、甲○○確因本件車禍死亡及受傷，允無疑議。
二、按駕駛人應注意車前狀況，隨時採取必要安全措施，且駕駛人駕駛車輛行經無號
    誌之交岔路口時，應減速慢行，並作隨時停車之準備，此道路交通安全規則第九
    十四條第三項、第九十三條第一項第三款分別定有明文。被告駕車，未注意遵守
    上述規定，已違反該保護他人之交通法規；而依前揭道路交通事故調查報告表之
    記載，案發當時之路況、光線及視距均良好等情形，並無不能注意之情形，其應
    注意、能注意、卻疏未注意以致肇事，雖被害人亦有上開過失，惟仍不能因此解
    免其過責之成立，此經檢察官及本院分別送請臺灣省彰化區車輛行車事故鑑定委
    員會及台灣省車輛行車事故覆議鑑定委員會鑑定後，其鑑定之結論，均採同一見
    解，有上開鑑定委員會九十年九月十二日彰鑑字第九ＯＯ五五一號及九十一年二
    月十八日府覆議字第九一００二八號鑑定書函在卷可稽；又被害人詹又任確因本
    件車禍致引起中樞神經衰竭、顱內出血、頭部外傷而死亡，而甲○○則因此受有
    前述傷害，迭如前述，則被告之過失行為與被害人詹又任之死亡及甲○○之受傷
    結果間，具有相當因果關係。是被告過失犯行已堪認定，應依法予以論科。
三、核被告丙○○所為，係犯刑法第二百七十六條第一項之過失致人於死罪及同法第
    二百八十四條第一項前段之過失傷害罪。其於肇事後，即在現場等候員警前來處
    理，自首而接受裁判，應依法減輕其刑。又被告同一過失駕駛行為，同時造成詹
    又任死亡及甲○○受有前述傷害，而犯前述二罪，應依想像競合之規定，從一重
    之過失致死罪處斷；又告訴人雖於言詞辯論終結後撤回過失傷害之告訴，惟此撤
    回因已言詞辯論終結而不生效力，然仍不影響其依過失致死罪處斷之成立。爰審
    酌被告並無前科紀錄，其於肇事後，業迅速（九十年八月十日）即與詹又任之家
    屬及告訴人乙○○達成民事和解，有彰化縣永靖鄉調解委員會調解書及和解書各
    一紙在卷可參，犯後態度良好，及被害人亦與有過責等一切情狀，量處主文所示
    之刑。末查被告前未曾受有期徒刑以上刑之宣告，此有臺灣彰化地方法院檢察署
    刑案資料查註紀錄表一紙在卷可稽，其經此教訓，應知警惕而無再犯之虞，所宣
    告之刑，認以暫不執行為適當，併予宣告緩刑二年，以勵自新。
據上論斷，應依刑事訴訟法第二百九十九條第一項前段，刑法第二百七十六條第一項
、第二百八十四條第一項前段、第五十五條、第六十二條前段、第七十四條第一款，
罰金罰鍰提高標準條例第一條前段，判決如主文。
本件經檢察官施教文到庭執行職務。
中      華      民      國      九十一    年    三    月    二十二    日
                                臺灣彰化地方法院刑事第一庭
                                    法      官  葛永輝
右正本證明與原本無異。
如不服本判決應於判決送達後十日內向本院提出上訴狀( 須附繕本 )。
告訴人或被害人對於判決如有不服具備理由請求檢察官上訴者，其上訴期間之計算係
以檢察官收受判決正本之日期為準。
                                    法院書記官  施惠卿
中      華      民      國      九十一    年    三      月    二十五    日
刑法第二百七十六條
因過失致人於死者，處二年以下有期徒刑、拘役或二千元以下罰金。
從事業務之人，因業務上之過失犯前項之罪者，處五年以下有期徒刑或拘役，得併科
三千元以下罰金。
刑法第二百十四條
明知為不實之事項，而使公務員登載於職務上所掌之公文書，足以生損害於公眾或他
人者，處三年以下有期徒刑、拘役或五百元以下罰金。
